臺灣高雄地方法院刑事判決           100年度審訴字第1538號
公  訴  人  臺灣高雄地方法院檢察署檢察官
被      告  黃金柱
上列被告因違反毒品危害防制條例案件，經檢察官提起公訴（10
0 年度毒偵字第2213號），被告於本院準備程序進行中為有罪之
陳述，經本院合議庭裁定由受命法官獨任改依簡式審判程序審理
，並判決如下：
    主  文
黃金柱施用第一級毒品，累犯，處有期徒刑拾月。
    事  實
一、黃金柱前因施用毒品案件，經本院裁定送觀察勒戒後，認有
    繼續施用毒品之傾向，經本院裁定令入戒治處所施以強制戒
    治後，於98年4 月15日執行完畢釋放，並經臺灣高雄地方法
    院檢察署檢察官於98年4 月24日以98年度戒毒偵字第136 號
    為不起訴處分。另因肅清煙毒條例案件，經本院以80年度訴
    字第2112號判決判處有期徒刑3 年2 月確定。復因肅清煙毒
    條例案件，經本院以85年度訴字第3186號、85年度訴字第
    3204號判決，分別判處有期徒刑3 年6 月、9 年確定，嗣經
    本院以86年度聲字第1088號裁定應執行有期徒刑12年5 月確
    定。嗣假釋經撤銷，入監執行殘刑，上開各罪接續執行，於
    93年4 月27日縮短刑期假釋出獄。又於假釋期間，因竊盜案
    件，經本院以94年度簡字第3007號、94年度易字第1456 號
    判決，分別判處拘役50日、有期徒刑7 月確定。又因詐欺案
    件，經本院以95年度簡上字第480 號判決判處有期徒刑7 月
    確定。上開判處有期徒刑7 月、7 月之刑，復經本院以95
    年度聲字第4036號裁定應執行有期徒刑1 年確定。嗣假釋復
    經撤銷，入監執行殘刑。嗣經本院以96年度聲減字第8394號
    裁定減刑及與不得減刑之部分定應執行有期徒刑10年8 月15
    日確定，上開各罪之刑接續執行，於99年1 月16日縮刑期滿
    執行完畢，翌日出監。猶不知戒絕毒癮，明知海洛因係毒品
    危害防制條例第2 條第2 項第1 款所明定之第一級毒品，不
    得持有、施用，復基於施用第一級毒品海洛因之犯意，於99
    年12月31日14時40分為警採集尿液回溯72小時內之某時，在
    其位於高雄市三民區○○○路337 號6 樓之2 住處內，以將
    海洛因摻水後，置入針筒注射血管之方式，施用第一級毒品
    海洛因1 次。嗣於99年12月31日13時20分許，在高雄市前金
    區○○○街72號前，因形跡可疑為警攔檢，並徵得其同意採
    尿檢驗，檢驗結果呈嗎啡陽性反應，而知悉上情。
二、案經高雄市政府警察局新興分局移送臺灣高雄地方法院檢察
    署檢察官偵查起訴。
    理  由
一、本件被告黃金柱所犯係死刑、無期徒刑、最輕本刑為3 年以
    上有期徒刑以外之罪，其於準備程序中，就被訴事實為有罪
    之陳述，經本院告知簡式審判程序之旨，並聽取檢察官及被
    告之意見後，合議庭裁定由受命法官獨任進行簡式審判程序
    ，合先敘明。
二、上開事實，業據被告於本院審理時坦承不諱（見本院卷第21
    頁反面、第28頁），且經警採集其尿液送高雄市立凱旋醫院
    檢驗結果，被告尿液呈嗎啡陽性反應，有高雄市政府警察局
    新興分局偵辦毒品危害防制條例嫌疑人尿液採證代碼表、高
    雄市政府警察局新興分局偵辦毒品危害防制條例案被移送者
    姓名及代碼對照表、濫用藥物尿液檢體監管紀錄表及高雄市
    立凱旋醫院濫用藥物尿液檢驗報告可稽（見警卷第3 至6 頁
    ）。爰審酌：（一) 氣相層析質譜儀（GC／MS）乃目前就藥
    物篩檢結果必須進一步確認時最常採用之確認方法，因此在
    良好的操作條件之下，以氣相層析質譜儀作藥物及其代謝物
    之定性及定量分析，幾乎不會有偽陽性反應產生，業經行政
    院國軍退除役官輔導委員會台北榮民總醫院於83年4 月7 日
    以（83）北總內字第03059 號函示明確。（二）又海洛因係
    嗎啡經化學合成之半人工合成品，毒性倍於嗎啡，其經吸食
    或施打入人體，經新陳代謝作用又分解成嗎啡，故海洛因在
    進入人體後，均以嗎啡型態排於尿液中，故於吸食或施打海
    洛因者尿液中，可檢出嗎啡陽性反應，業經憲兵司令部80年
    5 月7 日以（80）鑑驗字第1746號函示明確。從而，被告尿
    液經以氣相層析質譜儀鑑驗後，結果呈嗎啡陽性反應，已如
    前述，是依前開函示意旨，被告自白核與事實相符。又被告
    前因施用毒品案件，經本院以94年度毒聲字第799 號裁定送
    觀察勒戒後，認有繼續施用毒品之傾向，經本院以94年度毒
    聲字第2031號裁定令入戒治處所施以強制戒治後，於98年4
    月15日執行完畢釋放，並經臺灣高雄地方法院檢察署檢察官
    於98年4 月24日以98年度戒毒偵字第136 號為不起訴處分之
    事實，有臺灣高等法院被告前案紀錄表在卷可憑。是被告於
    上開強制戒治執行完畢釋放後5 年內，再犯本件施用海洛因
    之犯行，應依法論科。從而，本案事證明確，被告犯行堪予
    認定。
三、核被告所為，係犯毒品危害防制條例第10條第1 項之施用第
    一級毒品罪。被告持有第一級毒品之行為，已為其後施用之
    高度行為所吸收，不另論罪。又被告曾因如事實欄所示犯行
    ，經法院判決如事實欄所示罪刑確定，於99年1 月16日縮刑
    期滿執行完畢之事實，此有前開前案紀錄表可佐，是其5 年
    以內故意再犯本件有期徒刑以上之罪，為累犯，應依刑法第
    47條第1 項規定加重其刑。本院審酌被告前經觀察勒戒、強
    制戒治及有期徒刑執行完畢，猶不思戒除毒癮，顯見其並無
    堅定戒癮之意志，惟念其行為尚未危害他人及其犯後終能坦
    承犯行，態度尚稱良好等一切情狀，量處如主文所示之刑，
    以資警惕。
據上論斷，應依刑事訴訟法第273 條之1 第1 項、第299 條第1
項前段，毒品危害防制條例第10條第1 項，刑法第11條前段、第
47條第1 項，判決如主文。
本案經檢察官王兆琳到庭執行職務。
中    華    民    國    100  年    7     月     13    日
                  刑事第十庭  法  官  方錦源
以上正本證明與原本無異。
如不服本判決應於收受本判決後10日內向本院提出上訴書狀，並
應敘述具體理由，如未敘述上訴理由者，應於上訴期間屆滿後20
日內補提理由書狀於本院（均須按他造當事人之人數附繕本）「
切勿逕送上級法院」。
中    華    民    國    100    年    7    月    13    日
                              書記官  冒佩妤
附錄本案論罪科刑之條文：
毒品危害防制條例第10條第1 項：
施用第一級毒品者，處6 月以上5 年以下有期徒刑。